臺灣士林地方法院刑事裁定
110年度聲字第1151號
聲  請  人  王淑玲



上列聲請人即被告因過失傷害案件（本院110年度易字第494號）
，聲請停止審判，本院裁定如下：
    主  文
聲請駁回。
    理  由
一、聲請意旨如附件。
二、按依刑事訴訟法第17條、笫18條之規定，當事人聲請法官迴
    避，以法官有自行迴避之情形而不自行迴避，或有具體事實
    足認其執行職務有偏頗之虞之情形為限。所謂偏頗之虞，係
    指法官與訴訟關係人具有故舊恩怨等關係，其審判恐有不公
    平者而言。亦即以一般通常之人所具有之合理觀點，對於該
    承辦法官能否為公平之裁判，均足產生懷疑，且此種懷疑之
    發生，存有其安全客觀之原因，而非僅出諸當事人自己主觀
    之判斷者，始足當之。且法院本其訴訟指揮之職權行使，對
    於當事人之主張、聲請，在無礙事實認定及法律適用之前提
    下，本得審酌相關請求而為訴訟之進行，故當事人不得僅憑
    該訴訟指揮有利不利之情形，主張將受不公平裁判，進而主
    張法院有偏頗之虞，聲請法官迴避。是若只對於法官之指揮
    訴訟，或調查證據之方法，有所不滿，不能指為有偏頗之虞
    （最高法院109年度台抗字第1610號、108年度台聲字第198
    號裁定意旨參照）。又當事人遇有左列情形之一者，得聲請
    推事迴避：一、推事有前條情形而不自行迴避者。二、推事
    有前條以外情形，足認其執行職務有偏頗之虞者，刑事訴訟
    法第18條定有明文。而推事被聲請迴避者，除因急速處分或
    以第18條第2款為理由者外，應即停止訴訟程序，同法第22
    條亦有明定。是以，以非應自行迴避之事由聲請法官迴避者
    ，為免訴訟遲延，毋庸停止訴訟程序之進行。查聲請人前以
    法官有刑事訴訟法第18條第2款執行職務有偏頗之虞，而聲
    請法官迴避，然聲請人上開聲請法官迴避，係以刑事訴訟法
    第18條第2款為由，揆諸刑事訴訟法第22條之規定，並無「
    應即停止訴訟程序」規定適用，法院自得依法續行訴訟程序
    ，毋庸停止。
三、經查，聲請人固以承審法官未給閱證物、未依刑事訴訟法第
    161條命檢察官補正、未依其聲請不進行準備或審理程序、
    未駁回相對人提起之附帶民事訴訟等諸多情事，推論承審法
    官有偏頗之情。惟關於期日之指定、是否命檢察官補正等事
    項，均屬法院審酌訴訟進行之程度，依職權決定之訴訟指揮
    ，聲請人尚不得以法官未依其聲請為特定之指揮訴訟、甚或
    未駁回對造提起之刑事附帶民事訴訟為由，即遽指承審法官
    執行職務有偏頗之虞。況聲請人經承審法官合法通知後，無
    正當理由未到庭，聲請閱卷部分，亦經本院給閱完畢，經承
    辦股書記官詢問聲請人，自其前次閱卷後，卷已內無新證據
    ，是否仍要聲請閱卷，聲請人表示不需要等情，業經本院依
    職權核閱110年易字第94號案件卷宗查證屬實，並有本院送
    達證書、公務電話紀錄、110年11月1日準備程序期日之報到
    單及筆錄在卷可稽（見本院卷第143至153頁），難認承審法
    官執行職務有何偏頗之虞。另縱聲請人主觀上認承審法官有
    偏頗之虞，因而聲請迴避，惟此並非刑事訴訟法第22條停止
    訴訟程序之規定得適用之情況，承審法官仍得繼續擇期審理
    進行訴訟，聲請人主張聲請迴避後承審法官已不得再擇期審
    理，否則即屬非法審理云云，已有誤會。是本件聲請人據以
    聲請承審法官迴避所舉以上各節，與聲請法官迴避之要件有
    間，從而，聲請人之聲請，為無理由，應予駁回。
四、依刑事訴訟法第220 條，裁定如主文。
中　　華　　民　　國　　110 　年　　12　　月　　14　　日
            刑事第五庭　　法  官    郭韶旻
以上正本證明與原本無異。
如不服本裁定，應於收受送達後5 日內向本院提出抗告狀。
因疫情而遲誤不變期間，得向法院聲請回復原狀。                                      書記官    黃佩儀  　　　　　　
中　　華　　民　　國　　110 　年　　12　　月　　14　　日